【裁判字號】    90,易,1876
【裁判日期】    901019
【裁判案由】    詐欺
【裁判全文】
臺灣板橋地方法院刑事判決                          九十年度易字第一八七六號
    公  訴  人  臺灣板橋地方法院檢察署檢察官
    被      告  丙○○
右列被告因詐欺案件，經檢察官提起公訴（八十九年度偵字第一四六五二號），本院
判決如左：
    主  文
丙○○意圖為自己不法之所有，以詐術使人將本人之物交付，處有期徒刑陸月，如易
科罰金，以佰元折算壹日。
    事  實
一、丙○○明知自己已陷於無償債能力之嚴重狀態，竟意圖為自己不法之所有，於民
    國八十八年十月一日，至臺北縣永和市○○路三十九巷二十九號一樓甲○○之住
    處，向甲○○佯稱其所開設之「和泓實業有限公司」需現金購買製鞋材料，且該
    公司業績很好云云，而持真實姓名年籍不詳自稱「沈雲」所交付如附表所示，面
    額計新臺幣（下同）六十萬一千五百元之客（支）票二張，向甲○○調借現金五
    十三萬一千五百元（另加算利息及報酬計七萬元），致甲○○因此陷於錯誤，而
    交付丙○○現金五十三萬一千五百元。嗣經甲○○屆期提示上開支票均不獲付款
    ，而丙○○亦拒不還款，甲○○始知被騙。
二、案經被害人甲○○訴請臺灣板橋地方法院檢察署檢察官偵查起訴。
    理  由
一、訊據被告丙○○矢口否認有上開詐欺之犯行，辯稱：伊向甲○○調現所交付之客
    票係中盤商沈雲向伊購鞋所交付，未料竟不獲兌現，伊也是被該中盤商所騙才無
    力還清欠款，並非故意詐欺甲○○云云。惟查，右揭事實，業據告訴人即被害人
    甲○○迭於警訊時、偵查中及本院審理時指述綦詳，並有如附表所示之支票及退
    票理由單各二張、「和泓實業有限公司」之公司執照、營利事業登記證、彰化商
    業銀行新莊分行九十年三月九日彰莊字第０四二八號函及所附資料、彰化商業銀
    行新莊分行九十年九月十三日彰莊字第一八０八號函及所附資料、臺灣中小企業
    銀行埔墘分行九十年九月十一日九０埔墘字第０一七三四號函及所附資料各一份
    附卷可稽。且被告於八十八年八、九月間起即陸續遭客戶退票倒債，致無法償債
    一節，亦據被告於偵查中供明，並有被告所提之支票及退票理由單各十張在卷可
    憑。被告對於沈雲之真實姓名年籍等資料均一無所知，又未要求沈雲於客（支）
    票上背書，已與一般交易常情有違，被告復未能提出其與沈雲交易之證明。況本
    件二張客（支）票均係他人冒名簽發所偽造之事實，亦有臺灣桃園地方法院檢察
    署八十九年度偵字第四二八０、四四三六號、臺灣臺中地方法院檢察署八十九年
    度偵緝字第九０四號、臺灣高雄地方法院檢察署八十九年度偵字第一七四二五號
    之不起訴處分書附卷可參。是被告所辯，顯係事後卸責之詞，尚無足採。事證明
    確，被告之犯行應堪認定。
二、核被告所為，係犯刑法第三百三十九條第一項之詐欺取財罪。爰審酌被告之品行
    、智識程度、生活狀況，被告意圖為自己不法之所有，致有如事實欄所示之犯行
    ，其犯罪之動機、目的、手段、次數僅一次、犯罪所生之危害高達五十三萬一千
    五百元、犯罪後之態度及被告尚未賠償被害人之全部損失（僅賠償一萬五千元）
    ，業據被告及被害人供明在卷等一切情狀，量處如主文所示之刑，並諭知易科罰
    金之折算標準，以示懲儆。
三、被告行為（犯罪）後，刑法第四十一條業於九十年一月十日修正公布施行，於同
    年一月十二日生效，該法第四十一條第一項前段將得易科罰金之範圍由「犯最重
    本刑為三年以下有期徒刑以下之刑之罪」修正擴大為「犯最重本刑為五年以下有
    期徒刑以下之刑之罪」，更有利於被告，應依刑法第二條第一項前段之規定，適
    用裁判時之法律即刑法第四十一條第一項前段。
據上論斷，應依刑事訴訟法第二百九十九條第一項前段，刑法第三百三十九條第一項
、第二條第一項前段、第四十一條第一項前段，罰金罰鍰提高標準條例第一條前段、
第二條，判決如主文。
本案經檢察官陳盈錦到庭執行職務
中      華      民      國      九十        年    十      月    十九    日
                                      台灣板橋地方法院刑事第一庭
                                          法  官  楊  千  儀
右正本證明與原本無異
如不服本判決應於送達後十日內向本院提出上訴狀
                                          書記官  吳  河  東
中      華      民      國      九十        年    十      月   二十五   日
附錄本案論罪科刑法條全文：
刑法第三百三十九條
意圖為自己或第三人不法之所有，以詐術使人將本人或第三人之物交付者，處五年以
下有期徒刑、拘役或科或併科一千元以下罰金。
以前項方法得財產上不法之利益或使第三人得之者，亦同。
前二項之未遂犯罰之。
（罰金已依罰金罰鍰提高標準條例提高為十倍）
附表：
┌──┬─────┬───────┬──────┬───────────┐
│編號│支票號碼  │發票人        │發  票  日  │ 面額（新臺幣）       │
├──┼─────┼───────┼──────┼───────────┤
│ 一 │ＵＪ八二六│溪峰企業有限公│八十八年十二│ 三十萬一千五百元     │
│    │八三五八  │司丁○○      │月三十一日  │                      │
├──┼─────┼───────┼──────┼───────────┤
│ 二 │ＡＱ四三七│乙○○        │八十九年一月│ 三十萬元             │
│    │七三八九  │              │十一日      │                      │
└──┴─────┴───────┴──────┴───────────┘


司法院資訊處製作；財團法人民間司法改革基金會備份。
